# 请教陈老师关于一个 IPO 申报的问题

提问人：寒江雪 71 时间：2019-12-13 08:05:07
根据财税[2018]54 号《财政部税务总局关于设备、器具扣除有关企业所得税政策的通知》，企业在 2018 年 1 月 1 日至 2020 年 12 月 31 日期间新购进的设备、器具，单位价值不超过 500 万元的，允许一次性计入当期成本费用在计算应纳税所得额时扣除，不再分年度计算折旧。会计上应当按照固定资产的会计准则处理，即会计上作为固定资产核算，并按照预计受益年限计提折旧，在 2018 年 1 月 1 日至 2020 年 12 月 31 日期间，按税法和会计会产生差异。
公司从 2018 年开始享受该优惠政策，目前准备上市， 2020 年为公司 IPO上市申报期的第一期，会计和税法的差异通过递延所得税调节，这样会不会影响公司 IPO申报，会不会被要求按照会计准则的要求，调整回折旧？

回答人：chenyiwei
确保会计上在适当确定的折旧年限内分年度计提折旧，同时就该项会计与税务之间的差异导致的应纳税暂时性差异足额确认递延所得税负债即可。在会计和税务处理分别符合会计准则和税法各自规定，对调节表编制合理且已作出充分披露的前提下，预计不应成为 IPO的障碍。